【裁判字號】    89,訴,1269
【裁判日期】    890714
【裁判案由】    強盜
【裁判全文】
臺灣高雄地方法院刑事判決                        八十九年度訴字第一二六九號
    公  訴  人  臺灣高雄地方法院檢察署檢察官
    被      告  丁○○
    指定辯護人  本院
右列被告因強盜案件，經檢察官提起公訴（八十九年度偵字第一四四六號），本院判
決如左：
    主  文
丁○○攜帶兇器竊盜未遂，因脫免逮捕，而當場施以強暴，處有期徒刑參年陸月，褫
奪公權肆年。
十字板手壹枝、手套壹隻均沒收。
    事  實
一、丁○○於八十三年間曾因妨害家庭案件，經法院判處有期徒刑五月確定，於八十
    三年七月四日易科罰金執行完畢（不構成累犯），猶不知悔改。復於八十九年一
    月六日二十三時許，騎乘車牌號碼ＯＭＣ－０一０號重型機車，途經高雄市○○
    區○○路、和平路交岔口旁之空地，見丙○○所有之車牌號碼ＷＸＶ－四四０號
    （起訴書誤載為四００號）輕型機車停放於該處，竟意圖為自己不法之所有，乘
    無人注意之際，取出其所有之手套一隻戴於手上，再攜帶其所有客觀上可供兇器
    使用之十字板手一枝，下手撬開該機車置物箱鎖，開啟置物箱翻找可竊取之財物
    。於尚未拿取認為值錢財物時，適為住於現場旁道路對面住戶之方天文、甲○○
    父子發現，方天文即先趕赴正於同市○○路、五福路附近執行路檢勤務之警員報
    案，甲○○則立即上前質問、攔阻，丁○○見狀，旋欲騎乘其ＯＭＣ－０一０號
    重型機車離去時，為甲○○制止，丁○○為脫免逮捕，竟當場以右腳猛力踢打甲○○之腹部，使甲○○受有左下腹痛、皮膚紅腫之傷害（傷害部分未據告訴），
    並趁甲○○腹痛不注意之際，欲持十字板手攻擊甲○○，嗣因報警後隨後趕到之
    方天文大聲喊叫，丁○○始停手，又發現警員將趕到現場，即將十字板手一枝及
    手套一隻旁邊之帆布活動車篷內，旋經趕至現場之警員當場查獲，並扣得其所有
    供其作案用之十字板手一枝。
二、案經高雄市政府警察局移送臺灣高雄地方法院檢察署檢察官偵查起訴。
    理  由
一、訊據被告丁○○矢口否認有何前揭準強盜犯行，辯稱：伊是進去小便出來，要騎
    機車時，機車要倒掉，扶正時扶到丙○○之機車，甲○○的電動玩具放在公園裏
    ，以為伊要偷電動玩具，才趕到現場，伊與方某理論，並踢他一腳，他才說伊要
    偷東西，伊實未竊取財物云云。經查：右揭事實，業據被告在警訊時供述：「我
    承認有開啟該部輕機車的行李箱」、「我意圖開啟後，看看有無價值性的東西」
    、「我正在竊取時就被方姓父子撞見」、「（你為何要踹甲○○？）因為我見甲○○來勢很兇，我怕我無法逃跑，所以才出腳踹他的腹部。」、「手套及十字板
    手是我的沒錯」等語（八十九年一月六日警訊筆錄）；在偵查中初訊時供述：「
    （昨晚十一點在中正、和平路口是否偷ＷＸＶ－四四０機車置物箱內東西？）是
    的」、「（過路人見你偷東西要抓你，你是否打人？）我不是故意的」等語不諱
    （八十九年一月七日偵訊筆錄），核與目擊證人甲○○、方天文在警訊及偵查中
    證述之情節相符（八十九年一月七日警訊筆錄、八十九年四月七日偵查筆錄參照
    ），又被害人丙○○經通知到場檢視其機車後，其機車坐墊之置物箱確被撬開，
    裡面所放置物品有被翻動，但無失竊等情，亦據丙○○在警訊時及偵查中指述明
    確，並有甲○○之診斷書一紙及十字板手一枝扣案可佐；而案發時，警員正在上
    開地點附近之高雄市○○路、五福錄口執行路檢勤務，據方天文報案趕到現場時
    ，「看到被告站在車篷前，甲○○手按腹部蹲在被告前，被害人機車停在車篷旁
    ，被告機車停在被害人機車後面，當時活動車篷門扣已打開，我到場時，問被告
    是否在偷車，他說沒有，他在車篷內尿尿，我進入車篷查看，沒有看到地上及車
    篷有濕濕的痕跡，只看到地上有一隻手套及十字板手，我就問那是否他的，他說
    不是，我問他如何來的，他說騎機車來的，我要他打開機車置物箱，發現另一隻
    同型的手套，他才承認車篷內的手套及板手是他的，於是我檢查被害人的機車，
    發現該機車置物箱鎖已被撬開，所以我一拉，就拉起椅墊，置物箱內物品已非常
    凌亂，我們就帶回被告，並要甲○○先行前往驗傷，帶被告回隊部查證時，被告
    先是否認，經我們追問，被告才承認要偷東西，並於要逃跑時，踢傷甲○○」、
    「出於被告自由意思而作的筆錄，沒有刑求，後來我們還有請他一個親屬到場，
    並有拿被告的筆錄給他看，他看完後，問被告有無做此事，被告承認有做，並說
    以後要改，不要給他媽媽知道，之後被告才在筆錄上簽名」等情，並據證人及承
    辦本案之警員乙○○在本院審理中到庭結證甚詳（八十九年六月二十九日訊問筆
    錄），參以被告與被害人丙○○、證人甲○○、方天文、乙○○均素不相識，毫
    無仇隙，如非其等親歷其事，何須杜撰故事，蓄意誣陷被告？足見，被告在警訊
    時及檢插官初訊時所為之自白與事實相符。被告事後翻異前供，所辯顯係卸責之
    詞，不足採信，罪證明確，犯行洵堪認定。
二、按扣案之十字板手堅硬尖銳，依社會一般觀念足以對人之生命、身體安全構成威
    脅，在客觀上顯然具有危險性，應屬兇器。核被告攜帶十字板手竊盜未遂，因脫
    免逮捕，當場施以強暴之所為，係犯刑法第三百二十九條、第三百三十條第二項
    、第一項之攜帶兇器竊盜未遂，因脫免逮捕，當場施以強暴罪。被告所為加重準
    強盜行為，尚未得財，係屬未遂犯，應依刑法第二十六條前段規定，減輕其刑。
    公訴人認被告已竊得財物，而認其行為已達既遂階段，尚有誤會，附此敘明。審
    酌被告已有如事實欄所示之犯罪前科，有臺灣高等法院前案紀錄表可憑，顯見素
    行非佳，猶再攜帶利器行竊，於行竊尚未得手之際，遭人阻止後，不思認錯悔改
    ，反因脫免逮捕，進而對被害人施以暴力，致人受傷，其犯罪所用手段，危害社
    會治安程度非輕，及其犯後曾一度坦承犯行，態度尚可等一切情狀，爰量處如主
    文所示之主刑。且依被告所犯加重強盜罪之性質，本院認有褫奪公權之必要，併
    予宣告褫奪公權四年。扣案之十字板手一枝，及未扣案之手套一隻（無證據證明
    其已滅失），均係被告所有，且係供其犯罪所用之物，已據被告及證人等陳明在
    卷，應依刑法第三十八條第一項第二款規定宣告沒收。
據上論斷，應依刑事訴訟法第二百九十九條第一項前段、刑法第三百二十九條、第三
百三十條第一項、第二項、第二十六條、第三十八條第一項第二款，判決如主文。
中      華      民      國      八十九      年      七    月    十四    日
                                  臺灣高雄地方法院刑事庭
                                      法  官  林水城
右正本證明與原本無異。
如不服本判決，應於判決送達後十日內，向本院提出上訴狀。
                                      書記官  葛羽洪
中    華    民    國    八十九    年      七      月      十四        日
附錄論罪法條
刑法第三百三十條
犯強盜罪而有第三百二十一條第一項各款情形之一者，處五年以上十二年以下有期徒
刑。
前項之未遂犯罰之。


司法院資訊處製作；財團法人民間司法改革基金會備份。
